臺灣高雄地方法院刑事判決　　　　　　　　　　　　九十二年度訴字第二九六七號
　　公　訴　人　臺灣高雄地方法院檢察署檢察官
　　被　　　告　戊○○
　　被　　　告　丙○○
右列被告因搶奪等案件，經檢察官提起公訴（九十二年度偵字第二三四三七號），本
院判決如左：
    主  文
戊○○共同意圖為自己不法之所有，搶奪他人之動產，累犯，處有期徒刑壹年陸月。
扣案之Ｔ型扳手貳支均沒收。
丙○○共同意圖為自己不法之所有，搶奪他人之動產，處有期徒刑捌月，緩刑肆年，
緩刑中付保護管束。扣案之Ｔ型扳手貳支均沒收。
    事  實
一、戊○○曾於民國九十一年間，因搶奪案件經本院於九十一年九月二十三日判處有
    期徒刑一年，同年十月二十一日判決確定，並於九十二年八月二十二日執行完畢
    。猶不知悔悟，因缺錢花用，竟與丙○○共同基於意圖為自己不法所有之犯意聯
    絡，先於九十二年十一月十八日晚上七時三十分許，在高雄市前鎮區○○○路九
    六九巷一弄五號，推由戊○○持其所有客觀上足對人之生命、身體、安全構成威
    脅，具危險性可供凶器使用之Ｔ型扳手二支，竊取丁○○所有停放該處之車牌號
    碼ＹＡＣ－五三０號重型機車之車牌一面，丙○○則在一旁把風，得手後將ＹＡ
    Ｃ－五三０號機車車牌改懸掛於車牌號碼ＸＺＶ－０七一號機車上（該機車係不
    知情之案外人劉東鴻之母吳明月所有，戊○○於九十二年十月十八日晚上七時許
    ，在高雄市○鎮區○○路與廣西路附近向不知情之劉東鴻所借用），用以作為搶
    奪犯罪用之交通工具，並將原ＸＺＶ－０七一號車牌藏放於該機車腳踏板上。隨
    即由丙○○頭戴半罩式安全帽騎乘上開機車，搭載頭戴半罩式安全帽之戊○○，
    在高雄市區尋找搶奪之對象，旋於同日晚上八時二十分許，行經高雄市前金區○○○路二０三巷口時，見甲○○側背皮包隻身行走於該處路旁，遂由丙○○騎乘
    前開機車貼近甲○○，趁甲○○未及防備之際，由乘坐在後之戊○○自後徒手搶
    奪甲○○所有背於左肩之深藍色皮包一只（內有小皮包一只、眼鏡一副、中國信
    託商業銀行信用卡一張、高新銀行提款卡一張、載有『一一九五』之密碼通知書
    、建華商業銀行股票本、大立百貨公司一千五百元禮券、金項鍊一條、鑽石戒指
    一只、印章五顆、日幣一萬五千元、新臺幣二千六百八十元），得手後即加速由
    自強三路往北方向逃逸。途中，戊○○除將鑽石戒指一只、金項鍊一條、大立百
    貨一千五百元禮券、日幣一萬五千元、新臺幣二千六百八十元及高新銀行帳戶第
    000000000000號之提款卡留於己身外，其餘物品則沿途丟棄。戊○○、丙○○於搶奪甲○○所有高新銀行提款卡後，旋至高雄市苓雅區○○○路一
    八六號高雄市第三信用合作社所擺設之自動提款機前，推由戊○○持前開提款卡
    ，於九十二年十一月十八日晚上八時五十三分、五十四分、五十五分、五十六分
    、五十七分，接續八次擅自輸入甲○○前開提款卡之密碼，以不正之方法由自動
    付款設備取得甲○○存在高新銀行帳戶內之存款共計新臺幣十萬元。嗣是日晚上
    九時十五分許，戊○○、丙○○二人在上開三多一路一六八號為警查獲，並扣得
    其二人竊盜、搶奪所得之ＹＡＣ－五三０號車牌一面、鑽石戒指一只、金項鍊一
    條、大立百貨一千五百元禮券、日幣一萬五千元、新臺幣（下同）十萬二千六百
    八十元、高新銀行提款卡一張及戊○○所有供竊盜犯罪所用之Ｔ型扳手二支。
二、案經高雄市政府警察局苓雅分局報請臺灣高雄地方法院檢察署檢察官偵查起訴。
    理  由
一、本件被告戊○○、丙○○所犯係死刑、無期徒刑、最輕本刑為三年以上有期徒刑
    以外之罪，其於準備程序中就被訴事實為有罪之陳述，經法官告知簡式審判程序
    之旨，並聽取公訴人、被告之意見後，認為適宜由受命法官獨任進行簡式審判程
    序，依刑事訴訟法第二百七十三條之一第一項規定，裁定由受命法官獨任進行審
    判程序，合先敘明。
二、右揭犯罪事實，業據被告戊○○、丙○○於警訊、偵訊及本院審理時均坦承不諱
    ，核與被害人丁○○、甲○○指述失竊及遭搶等情相符，並經證人劉東鴻證述明
    確，復有照片三幀、被害人丁○○、甲○○領回遭竊、遭搶之物品後所出具之贓
    物認領保管單二份、高新銀行第000000000000號帳戶存摺封面及交
    易明細表、高新銀行提款卡照片一張、高雄市第三信用合作社自動櫃員機存戶交
    易明細表八張、車籍作業系統查詢資料二份在卷及Ｔ型扳手二支扣案可資佐證，
    足見被告戊○○、丙○○自白搶奪及竊盜犯行，確與事實相符。本件事證明確，
    被告戊○○、丙○○二人之犯行，堪可認定。
三、按刑法第三百二十一條第三款之攜帶兇器竊盜罪，係以行為人攜帶兇器竊盜為其
    加重條件，此所謂兇器，其種類並無限制，凡客觀上足對人之生命、身體安全構
    成威脅，具有危險性之兇器均屬之，且只須行竊時攜帶此種具有危險之兇器為已
    足，並不以攜帶之初有行兇之意圖為必要。螺絲起子為足以殺傷人生命、身體之
    器械，顯為具有危險性之兇器，最高法院七十九年台上字第五二五三號著有判例
    可資參照。核本件被告戊○○、丙○○二人所為，均係犯有刑法第三百二十條第
    一項之竊盜罪、同法第三百二十五條第一項搶奪罪及同法第三百三十九條之二第
    一項之利用自動付款設備詐欺取財罪。被告戊○○、丙○○就上開三罪有犯意聯
    絡與行為分擔，均為共同正犯。被告戊○○、丙○○二人所犯前開竊盜罪、搶奪
    罪及利用自動付款設備詐欺取財罪間，有方法結果之牽連關係，為牽連犯，應從
    一重之搶奪罪處斷。又被告戊○○曾於九十一年間，因搶奪案件經本院於九十一
    年九月二十三日判處有期徒刑一年，同年十月二十一日判決確定，並於九十二年
    八月二十二日執行完畢，此有臺灣高雄地方法院檢察署刑案資料查註紀錄表、臺
    灣高等法院被告全國前案紀錄各一份附卷可考，其於有期徒刑執行完畢後，五年
    以內再犯有期徒刑以上之罪，為累犯，應加重其刑。爰審酌被告戊○○、丙○○
    二人年輕力壯，不思以正當方法賺取金錢，貪逸惡勞，竊取機車、車牌，更以暴
    力性手段，以機車高速行駛方式搶奪被害人財物，極易使被害人跌倒受傷，並造
    成精神上恐懼，惟念及被告二人犯後均坦承犯行，尚有悔意等一切情狀，分別量
    處如主文所示之刑。末查，被告丙○○前未曾受有期徒刑以上刑之宣告，有臺灣
    高雄地方法院檢察署刑案資料查註紀錄表、臺灣高等法院被告全國前案紀錄各一
    份附卷可參，因一時失慮，偶罹刑典，事後已坦承犯行，深具悔意，經此刑之宣
    告後，應知警惕而無再犯之虞，本院因認暫不執行其刑為當，予以宣告緩刑四年
    ，用啟自新。又被告丙○○為滿己欲即以非法手段搶奪他人財物，可見其法律觀
    念淡薄，本院認應由觀護人以專業知識，輔導其品德，以助其改過自新，爰宣告
    於緩刑期內付保護管束。扣案之Ｔ型扳手二支，係被告戊○○所有，供其二人共
    犯前揭竊盜所用之物，業據被告二人陳明在卷，爰依刑法第三十八條第一項第二
    款之規定，併予宣告沒收。
據上論斷，應依刑事訴訟法第二百九十九條第一項前段、第二百七十三條之一第一項
，刑法第二十八條、第三百二十一條第一項第三款、第三百二十五條第一項、第三百
三十九條之二第一項、第五十五條、第四十七條、第七十四條第一款、第九十三條第
一項、第三十八條第一項第二款，判決如主文。
本案經檢察官乙○○到庭執行職務。
中      華      民      國    九十三      年      一      月    三十    日
                                    臺灣高雄地方法院刑事第五庭
                                        法  官 何秀燕
右正本證明與原本無異。
如不服本判決，應於判決送達後十日內，向本院提出上訴狀。
                                        書記官  顏平國
中    華    民    國      九十三      年      一      月      三十      日
